【裁判字號】    92,訴,991
【裁判日期】    920530
【裁判案由】    毒品危害防制條例
【裁判全文】
臺灣高雄地方法院刑事判決                        九十二年度訴字第九九一號
    公  訴  人  臺灣高雄地方法院檢察署檢察官
    被      告  甲○○
右列被告因違反毒品危害防制條例案件，經檢察官提起公訴（九十年度毒偵字第四五
六三號及九十一年度毒偵字第四六五０號），本院判決如左：
    主  文
甲○○連續施用第一級毒品，處有期徒刑捌月；又施用第一級毒品，處有期徒刑柒月
，應執行有期徒刑壹年貳月。
    事  實
一、甲○○前因施用毒品案件，經戒治期滿，經臺灣高雄地方法院檢察署檢察官於民
    國九十年七月二十四日，以九十年度戒毒偵字第八三一號不起訴處分確定。詎其
    猶不知悔改，竟基於施用第一級毒品海洛因之概括犯意，於九十年九月十日起至
    至九十年九月底某日止，連續在高雄市○鎮區○○路其工作之工地等處，施用第
    一級毒品海洛因多次，為警於九十年十月四日零時三十分許，在高雄市○○區○
    ○路三０七巷五十八號查獲，並當場扣得第一級毒品海洛因十二包（合計淨重一
    百點二七公克、包裝重九點九三公克，業經本院以九十一年度聲字第三一八二號
    裁定單獨沒收銷燬）、殘留海洛因之針筒三支、夾鍊袋六十個及塑膠挑管二支等
    物（均經公訴人廢棄）。經依本院以九十年度毒聲字第八一六七號裁定令入戒治
    處所施以強制戒治，再經本院以九十一年度毒聲字第七三三號號裁定停止戒治並
    付保護管束，於九十一年三月五日停止戒治出所。詎仍不知戒除惡習，於前開停
    止戒治期間內另行起意，於九十一年七月二十四日某時回溯二十四小時內某時，
    ，在不詳地點，施用第一級毒品海洛因乙次，嗣於九十一年七月二十四日，甲○
    ○至臺灣高雄地方法院檢察署採尿檢驗而查獲，並經本院以九十一年度毒聲字第
    四九七四號裁定令入撤銷停止戒治，令入戒治處所施以強制戒治。
二、案經高雄市政府警察局移送臺灣高雄地方法院檢察署檢察官暨自動簽分偵查起訴
    。
    理  由
一、右開事實，業經被告甲○○坦承不諱，且被告先後二次遭查獲後均經採取其尿液
    送請檢驗結果，均呈嗎啡陽性反應，此有高雄市政府衛生局九十年十月十九日高
    衛試煙字第Ｌ—０４２號煙毒尿液檢驗成績書及台灣科技檢驗股份有限公司九十
    一年八月二日報告編號ＫＺ000000000000號濫用藥物尿液檢驗報告
    各一紙在卷可憑，而人體投與海洛因後，迅速水解轉變為嗎啡，再循嗎啡之代謝
    途徑，排出體外，百分之五十以上於八小時內，自尿中排出，百分之九十於二十
    四小時內，自尿中排出，採樣應於投與嗎啡二十四小時內進行為宜，業經行政院
    衛生署藥物食品檢驗局以（八○）藥檢壹字第○五六九五四號函釋明確，依上開
    說明，顯見被告確有於前揭各時點採尿前回溯二十四小時內施用第一級毒品海洛
    因之事實無訛。是被告自白核與事實相符，應堪採信。又被告前因施用毒品案件
    ，因戒治期滿，經臺灣高雄地方法院檢察署檢察官以九十年度戒毒偵字第八三一
    號不起訴處分確定，有台灣高等法院被告全國前案紀錄表附卷可憑，其於五年內
    再犯毒品危害防治條例第十條之罪，經檢察官聲請，經本院以九十年度毒聲字第
    六０八七號裁定送執行強制戒制滿三個月以上，復經本院以九十一年度毒聲字第
    七三三號裁定停止戒治，後經本院以九十一年度毒聲字第四九七四號裁定令入撤
    銷停止戒治，令入戒治處所施以強制戒治等情，亦有本院前開裁定三份在卷可憑
    。本件事證明確，被告犯行洵堪認定。
二、核其所為，係犯毒品危害防制條例第十條第一項之施用第一級毒品罪。被告施用
    海洛因時持有海洛因之低度行為，應為施用之高度行為所吸收，不另論罪。其自
    九十年九月十日起至同年九月底某日止之多次施用毒品行為，時間緊接，觸犯構
    成要件相同之罪名，顯係基於概括之犯意反覆為之，應依連續犯規定，論以一罪
    ，並加重其刑。被告所犯連續施用第一級毒品罪與施用第一級毒品罪間，犯意各
    別，應分論併罰。爰審酌被告前因施用毒品案件，經檢察官為不起訴處分確定後
    ，仍未戒絕毒品，再犯相同之罪，顯見其戒毒意志不堅，惟念其施用毒品乃自戕
    一己健康，尚未危害他人且犯後坦承犯行等一切情狀，量處如主文所示之刑，以
    資懲儆。
三、至警方在高雄市○○區○○路三０七巷五十八號扣得之第一級毒品海洛因十二包
    （合計淨重一百點二七公克、包裝重九點九三公克）、殘留海洛因之針筒三支、
    夾鍊袋六十個及塑膠挑管二支等物，業經被告陳明係另案被告姜明成所有，而查
    獲員警係將前開毒品查扣於另案被告姜明成涉犯毒品危害防制條例案件中，故未
    扣存於本案，且右揭海洛因十二包（合計淨重一百點二七公克、包裝重九點九三
    公克），業經本院以九十一年度聲字第三一八二０號裁定宣告沒收，有台灣高雄
    地方法院檢察署贓證物品入庫清單一紙及前開裁定在卷足憑，未免執行困難及重
    複諭知沒收，是於本案爰不為沒收之諭知，公訴人請求依法宣告沒收，容有未洽
    ；另扣案之殘留海洛因之針筒三支、夾鍊袋六十個及塑膠挑管二支等物，均業經
    公訴人廢棄，已不存在，此有台灣高雄地方法院檢察署檢察官九十一年十二月二
    日扣押（沒收）物品處分命令乙份在卷可稽，是公訴人就此部分，亦請求依法宣
    告沒收，實有違誤，附此敘明。
據上論斷，應依刑事訴訟法第二百九十九條第一項前段，毒品危害防制條例第十條第
一項，刑法第十一條、第五十六條、第五十一條第五款，判決如主文。
本案經檢察官葉淑文到庭執行職務。
中      華      民      國    九十二    年      五      月     三十     日
                                     臺灣高雄地方法院刑事第五庭
                                         審判長法  官    吳永宋
                                               法  官    林家賢
                                               法  官    張茹棻
右正本證明與原本無異。
如不服本判決，應於判決送達後十日內，向本院提出上訴狀。
                                               書記官    李忠霖
中      華      民      國    九十二    年      五      月     三十     日
附錄本判決論罪科刑法條：
毒品危害防制條例第十條第一項：
施用第一級毒品者，處六月以上五年以下有期徒刑。


司法院資訊處製作；財團法人民間司法改革基金會備份。
